【裁判字號】    92,自,169
【裁判日期】    920626
【裁判案由】    違反動產擔保交易法
【裁判全文】
臺灣臺中地方法院刑事判決                          九十二年度自字第一六九號
    自  訴  人  乙○○○有限公司
    代  表  人  丙○○
    被      告  甲○○
右列被告因違反動產擔保交易法案件，經自訴人提起自訴，本院判決如左：
    主  文
甲○○無罪。
    理  由
一、自訴意旨略以：被告甲○○於民國九十一年二月二十八日，以動產擔保交易法附
    條件買賣之方式，向自訴人乙○○○有限公司購買車牌號碼ＡＩＪ—七六二號重
    型機車一輛，為動產擔保交易之債務人，除自備款新臺幣（下同）三千元外，約
    定分期總價金四萬一千一百六十元，分十二期給付，每月一期在每月十五日付款
    ，每期應付款三千四百三十元，標的物存放地點為被告居所臺中市○○區○○路
    一四五巷七八號五樓，在價金未付清之前，標的物所有權仍屬自訴人所有，被告
    僅得依約佔有使用，不得任意遷移、出賣、出質、移轉、抵押或為其他處分，詎
    被告在取得標的物後，只付三期，迄今已八個月之久，拒不給付車款，經自訴人
    多此催促被告繳納，被告均未予置理，並經自訴人多此前往契約書所約定該標的
    物存放地點要取回該標的物，均未有所獲，顯係被告已將該標的物遷移或為其他
    處分；因認被告涉有違反動產擔保交易法第三十八條之罪嫌云云。
二、按犯罪事實應依證據認定之，無證據不得推定其犯罪事實；又不能證明被告犯罪
    或其行為不罰者，應諭知無罪之判決，刑事訴訟法第一百五十四條、第三百零一
    條第一項分別定有明文。而刑事訴訟法上所謂認定犯罪事實之證據，係指足以認
    定被告確有犯罪行為之積極證據而言，該項證據自須適合於被告犯罪事實之認定
    ，始得採為斷罪資料，最高法院二十九年上字第三一０五號著有判例。又認定犯
    罪事實所憑之證據，無論係直接證據或間接證據，其為訴訟上之證明，須於通常
    一般之人均不致有所懷疑，而得確信其為真實之程度者，始得據為有罪之認定，
    倘其證明尚未達到此一程度，而有合理之懷疑存在，復無其他調查途徑可尋，法
    院即應為無罪之判決，最高法院七十六年臺上字第四九八六號著有判例。
三、自訴人認被告涉有違反動產擔保交易法之罪嫌，無非係以被告未依約按期繳納分
    期價款及避不見面之情，並提出附條件買賣契約書一份、行車執照一份、國民身
    分證一份、臺中市政府營利事業登記證一份、存證信函及回證一份等物，資為論
    據。
四、訊據被告堅詞否認有何違反動產擔保交易法之犯行，辯稱：前開機車於購買後，
    沒多久的時間，即遭竊，伊並無遷移約定處所之行為等語。經查：前開機車係被
    告於九十一年二月二十八日向自訴人購買取得，此有附條件買賣契約書一份在卷
    為憑，而被告於九十一年三月十三日二十二時，在臺中市○○區○○路二段四巷
    三八號前，發現前開機車遭竊，於九十一年三月十四日一時，前往臺中是警察局
    第五分局四平派出所報案，亦有臺中市警察局車輛失竊證明單一份在卷可稽，被
    告購買之前開機車遭竊之事實，應堪認定，而依據被告之報案紀錄記載，被告遭
    竊之地點，與前開機車約定停放地點均係在臺中市北屯區，顯見被告在前開機車
    遭竊前，並無違反契約約定，擅自遷移前開機車，至於前開機車遭竊，係因他人
    之竊盜行為以致被告無法佔有使用前開機車，自與動產擔保交易法第三十八條之
    規定不相符合。此外，復查無其他積極證據足資證明被告有何違反動產擔保交易
    法之犯行，其前揭犯罪應屬不能證明，揆諸首揭規定及判例意旨，爰為無罪判決
    之諭知。
據上論斷，應依刑事訴訟法第三百四十三條、第三百零一條第一項，判決如主文。
中      華      民      國      九十二      年    六    月    二十六    日
                                臺灣臺中地方法院刑事第六庭
                                        法  官  巫淑芳
右正本證明與原本無異。
如不服本判決，應於送達後十日內向本院提出上訴狀 （須附繕本） ，上訴於台灣高
法院台中分院。
                                        書記官
中      華      民      國      九十二      年    六    月    二十六    日


司法院資訊處製作；財團法人民間司法改革基金會備份。
